# 股权转让涉及的股份支付问题

提问人：木鱼莲花 时间：2020-12-16 15:33:07
A公司注册资本为 1000 万，未进行过变更，原有股东三个自然人甲、乙、丙，其中甲为控股股东，出资 700 万，股份占比70%，乙出资 200 万，股份占比20%，丙出资 100 万，股份占比10%.
2010 年 12 月 31 日，A公司控股股东甲将其持有的10%股份以 1 元/股的价格转让给高管丁，其余两个自然人乙和丙分别将其持有的全部股份以 1 元/股的价格转让给丁。
2011 年 8 月 10 日，A公司股东甲将其股份全部转让给甲控股的公司B公司，丁将其持有的全部股份转让给B公司，转让价格全部为 1 元/股。转让后，B公司持有A公司100%股权。
问题 1 ： 2010 年 12 月 31 日，A公司净资产为 3 元/股，甲转让给丁的股份A公司是否要做股份支付处理，如何处理？
2011 年 8 月 10 日，A公司净资产为 2 元/股时，A公司如何处理？A公司净资产为 4 元/股时，A公司如何处理？
问题 2 ： 2010 年 12 月 31 日，A公司净资产为0.5元/股，甲转让给丁的股份A公司是否要做股份支付处理，如何处理？
2011 年 8 月 10 日，A公司净资产为 2 元/股时，A公司如何处理？A公司净资产为0.6元/股时，A公司如何处理？

回答人：chenyiwei
建议了解：
1 、这几次股权转让有无关联，第二次股权转让后高管丁最终穿透后在A公司享有权益的比例和份额有无变化。
2 、各次转让价格的定价依据，是否涉及业绩条件等。